【裁判字號】    97,聲,874
【裁判日期】    970731
【裁判案由】    返還提存物
【裁判全文】
臺灣桃園地方法院民事裁定               97年度聲字第874號
聲  請  人  中國信託商業銀行股份有限公司
法定代理人  乙○○
相  對  人  甲○○
上列當事人間聲請返還提存物事件，本院裁定如下：
    主  文
聲請駁回。
聲請程序費用由聲請人負擔。
    理  由
一、聲請意旨略以：聲請人因與相對人間請求清償債務事件，前
    經本院裁定准其供擔保後得為假扣押，嗣其依法向本院提供
    92年度甲類第6 期中央政府建設公債新台幣10萬元之擔保後
    ，聲請本院對相對人之財產實施假扣押在案。茲因該執行標
    的業經本院另案強制執行拍定，聲請人並聲請本院限期通知
    受擔保利益人即相對人行使權利而未行使，爰依法聲請返還
    提存物云云。
二、按訴訟終結後，法院依供擔保人之聲請，通知受擔保利益人
    於一定期間內行使權利並向法院為行使權利之證明而未證明
    者，法院應依供擔保人之聲請，以裁定命返還其提存物，民
    事訴訟法第104 條第1 項第3 款後段定有明文。另依同法第
    106 條前段，前開規定，於其他依法令供訴訟上之擔保者準
    用之。經查，聲請人主張已依假扣押裁定提供擔保聲請假扣
    押執行相對人之財產，嗣該執行標的業經另案調卷拍定等情
    ，業據其提出本院93年度裁全字第150 號假扣押裁定、93年
    度存字第268 號提存書、本院囑託查封登記函、本院民事執
    行處函、強制執行金額計算書分配表等影本為憑，並經本院
    依職權調取前揭假扣押裁定、擔保提存、93年度執全字第20
    7 號假扣押執行及本院94年度執字第2275號強制執行等卷證
    ，核閱無誤，堪信屬實。而聲請人主張其嗣聲請本院限期通
    知相對人如因上開假扣押之執行受有損害依法行使權利，固
    據其提出本院民國96年3 月15日桃院木民後96年度聲字第28
    號通知行使權利函影本及相對人戶籍謄本在卷可稽，惟查相
    對人自94年起迄今均設籍於桃園縣，惟本院前開通知行使權
    利函係向「台東縣長濱鄉寧埔村12鄰烏石鼻10號」寄送，復
    經本院依職權調閱本院上開通知行使權利卷證，查核屬實，
    足徵相對人於96年間聲請人聲請本院限期通知其依法行使權
    利時，應未住居於台東縣，是上開行使權利之通知顯然並未
    合法送達相對人，難認相對人已受本院限期通知行使權利而
    未行使。依上說明，本件聲請顯與前揭法條所定要件不符，
    應予駁回。
三、依民事訴訟法第95條、第78條裁定如主文。
中    華    民    國    97    年     7    月    31    日
                  民事第二庭  法  官  張金柱
如不服本裁定應於送達後10日內向本院提出抗告狀，並應繳納抗
告裁判費新台幣1,000 元。
以上正本證明與原本無異。
中    華    民    國    97    年    8     月    4     日
                              書記官  黃珮娟


司法院資訊處製作；財團法人民間司法改革基金會備份。
